ACORDAO-COMPLETO-2527638

ACÓRDÃO DE RELAÇÃO

ACÓRDÃO DE RELAÇÃO 351/2022 ATA 7/2022 - PLENÁRIO

Acórdão 351/2022-TCU-Plenário
Considerando que, por meio do Acórdão 2657/2021-TCU-Plenário desta Corte apreciou monitoramento do atendimento aos subitens 9.1, 9.2 e 9.3 do Acórdão 699/2016-TCU-Plenário (TC Processo 014.248/2015-8) por parte do Serviço Nacional de Aprendizagem Rural (Senar) ;
Considerando que não há que se falar em sucumbência da parte, já que o acórdão impugnado cuidou apenas de monitoramento do Acórdão 699/2016-TCU-Plenário, acerca do qual não houve rediscussão de questões de mérito nem imposição de sanção;
Considerando que, nos termos do art. 278, § 5º, do RITCU, não se conhecerá de recurso contra deliberação proferida em monitoramento de acórdão do Tribunal em que não tenham sido rediscutidas questões de mérito, nem imposto nenhum tipo de sanção;
Considerando a manifestação da Serur que, em exame de admissibilidade, recomendou o não conhecimento do presente recurso, nos termos do já citado art. 278, § 5º, do RITCU (peças 241 a 243) ; e
Considerando, por fim, a manifestação do Parquet especializado, que anuiu ao posicionamento da unidade técnica quanto ao não conhecimento do apelo recursal supracitado (peça 250) ;
Os Ministros do Tribunal de Contas da União, reunidos em sessão Plenária, ACORDAM, por unanimidade, ante o acolhimento pelo relator dos pareceres constantes dos autos e com fundamento no art. 48 da Lei 8.443/1992 c/c os arts. 143, inciso IV, alínea "b", 146 e 282 do RITCU, quanto ao processo a seguir relacionado, em não conhecer do presente pedido de reexame em razão da ausência de legitimidade e interesse recursal, dando-se ciência dessa decisão ao interessado, nos termos abaixo:
1. Processo TC-Processo 018.750/2019-2 (MONITORAMENTO) 
	1.1. Recorrente: Serviço Nacional de Aprendizagem Rural - Administração Central (37.138.245/0001-90) 
	1.2. Entidade: Serviço Nacional de Aprendizagem Rural - Administração Central
	1.3. Relator: Ministro Benjamin Zymler
	1.4. Representante do Ministério Público: não atuou
	1.5. Relator da deliberação recorrida: Ministro-Substituto Weder de Oliveira
	1.6. Unidade técnica: Secretaria de Recursos (Serur) 
	1.7. Representação legal: Marcia Stacechen (OAB/PR 19.339) , Eliziane de Souza Carvalho (OAB/DF 14.887) , Ronaldo Coelho Damin (OAB/MT 10.781) , Marcela Regina de Almeida Freitas (OAB/MT 9.454) e outros
	1.8. Determinações/Recomendações/Orientações: 
	1.8.1. dar ciência ao recorrente acerca da presente deliberação, remetendo-lhe cópia da instrução técnica inserta à peça 241; e
	1.8.2. encaminhar o feito ao gabinete do Ministro-Substituto Weder de Oliveira, relator do Acórdão 2657/2021-TCU-Plenário, para análise da proposta de correção de erro material no referido julgado, conforme proposta da unidade técnica inserta à peça 241, p. 2.

ACORDAO-COMPLETO-2532016

Acórdão de Relação 815/2022 - Plenário

Acórdão de Relação

BENJAMIN ZYMLER

Ministro-Substituto Weder de Oliveira

Marcia Stacechen (OAB/PR 19.339), Eliziane de Souza Carvalho (OAB/DF 14.887), Ronaldo Coelho Damin (OAB/MT 10.781), Marcela Regina de Almeida Freitas (OAB/MT 9.454) e outros

Não atuou

MONITORAMENTO (MON)

Secretaria de Recursos (Serur)